【裁判字號】    97,易,1665
【裁判日期】    971016
【裁判案由】    竊盜
【裁判全文】
臺灣彰化地方法院刑事判決               97年度易字第1665號
公  訴  人  臺灣彰化地方法院檢察署檢察官
被      告  乙○○
上列被告因竊盜案件，經檢察官提起公訴（97年度偵字第8078號
），本院判決如下：
    主  文
乙○○攜帶兇器竊盜，累犯，處有期徒刑柒月。
    犯罪事實
一、乙○○前於民國94年間，因詐欺案件，經本院以94年度斗簡
    字第527 號判決判處有期徒刑4 月確定，業於95年9 月19日
    執行完畢。詎其猶不知悔改，因缺錢花用，竟基於意圖為自
    己不法所有之犯意，於97年8 月29日上午11時45分許，攜帶
    客觀上足對人之生命、身體、安全構成威脅，可供兇器使用
    之虎頭鉗1 支（未扣案），騎乘其所有之車牌號碼L5K-211
    號重型機車，前往彰化縣竹塘鄉○○村○○○段440 地號農
    田處，以該虎頭鉗夾住電線再剪斷之方式，竊取甲○○所有
    之電線1 捆（重約15公斤，價值約新臺幣3000元）得手，並
    將所竊取之電線放置於其所騎乘之上開重型機車，擬為出售
    換價，適為正在巡視農作物之甲○○當場發現，呼喊附近民
    眾圍捕，並報警處理，而查悉上情。
二、案經彰化縣警察局芳苑分局報請臺灣彰化地方法院檢察署檢
    察官偵查起訴。
    理  由
一、按被告以外之人於審判外之陳述，雖不符刑事訴訟法第159
    條之1 至第159 條之4 之規定，而經當事人於審判程序同意
    作為證據，法院審酌該言詞陳述或書面陳述作成時之情況，
    認為適當者，亦得為證據。當事人、代理人或辯護人於法院
    調查證據時，知有第159 條第1 項不得為證據之情形，而未
    於言詞辯論終結前聲明異議者，視為有前項之同意，刑事訴
    訟法第159 條之5 定有明文。查本案全部卷證，公訴人、被
    告均不爭執其證據能力，本院復衡以該等供述證據作成時之
    情況，應為適當，是可認後述所引用證據之證據能力均無疑
    義，合先敘明。
二、上開犯罪事實，業據被告乙○○迭於警詢、偵查中及本院審
    理時坦承不諱，且經證人即被害人甲○○於97年8 月29日警
    詢中指訴綦詳，並有贓物認領保管單1 紙及現場照片5 張附
    卷可稽，足認被告之自白與事實相符，堪可採為論罪科刑之
    依據。本件事證已臻明確，被告上開犯行洵堪認定，應依法
    論科。
三、按刑法第321 條第1 項第3 款之攜帶兇器竊盜罪，係以行為
    人攜帶兇器竊盜為其加重條件，此所謂兇器，其種類並無限
    制，凡客觀上足對人之生命、身體、安全構成威脅，具有危
    險性之兇器均屬之，且祇須行竊時攜帶此種具有危險性之兇
    器為已足，並不以攜帶之初有行兇之意圖為必要。經查被告
    乙○○所使用之竊盜工具虎頭鉗1 支，乃係金屬製成，長約
    15至20公分，核屬質地堅硬，足以對人之身體、生命安全構
    成威脅，可供兇器使用。是核被告乙○○所為，係犯刑法第
    321 條第1 項第3 款之攜帶兇器竊盜罪。又被告於97年8 月
    29日警詢時已供明：我已經剪一部分電線放置我機車腳踏板
    上，為被害人發現，被害人當場呼喊小偷，我因慌張逃離現
    場，遭被害人及民眾逮捕等語。茲被告既已將所剪下之電線
    放置於其所騎乘之機車腳踏板上，旋遭被害人當場發現而逮
    捕查獲，則該所剪下之電線顯已移入於被告自己實力支配之
    下，其竊盜行為即已完成，自難以其尚未搬離現場而認屬竊
    盜未遂，起訴書認被告前揭竊盜犯行未達取得財物之結果，
    係竊盜未遂，容有違誤，惟此部分業經公訴檢察官當庭更正
    為竊盜既遂，附此敘明。末查被告前於94年間，因詐欺案件
    ，經本院以94年度斗簡字第527 號判決判處有期徒刑4 月確
    定，並於95年9 月19日執行完畢等情，有臺灣高等法院被告
    前案紀錄表、臺灣彰化地方法院檢察署刑案資料查註紀錄表
    各1 份在卷可憑，其於有期徒刑執行完畢後，5 年內故意再
    犯本件有期徒刑以上之罪，為累犯，應依刑法第47條第1 項
    之規定加重其刑。爰審酌被告貪圖小利而任意竊取財物，侵
    害他人之財產法益，並考量其智識程度、犯罪動機、手段、
    所竊得財物之價值（失竊物品已發還）、對被害人所生損害
    ，暨其犯後已能坦承犯行、尚知悔悟之態度等一切情狀，量
    處如主文所示之刑，以示懲儆。另供被告本案犯罪所用之虎
    頭鉗1 支，雖係被告所有之物，然未經扣案，且非屬違禁物
    ，為免執行困難，爰不併予宣告沒收，附此敘明。
據上論斷，應依刑事訴訟法第299 條第1 項前段，刑法第321 條
第1 項第3 款、第47條第1 項，刑法施行法第1 條之1 ，判決如
主文。
本案經檢察官陳信郎到庭執行職務。
中    華    民    國    97    年    10    月    16    日
                  刑事第七庭          法  官  郭麗萍
以上正本證明與原本無異。
如不服本判決，應於判決送達後10日內，向本院提出上訴書狀，
上訴書狀應「敘述具體上訴理由」，並按他造當事人之人數附繕
本。「切勿逕送上級法院」。
告訴人或被害人對於判決如有不服具備理由請求檢察官上訴者，
其上訴期間之計算係以檢察官收受判決正本之日期為準。
中    華    民    國    97    年    10    月    17    日
                                      書記官  吳冠慧
附錄本案論罪科刑法條全文：
中華民國刑法第321條
（加重竊盜罪）
犯竊盜罪而有左列情形之一者，處六月以上、五年以下有期徒刑
：
一、於夜間侵入住宅或有人居住之建築物、船艦或隱匿其內而犯
    之者。
二、毀越門扇、牆垣或其他安全設備而犯之者。
三、攜帶兇器而犯之者。
四、結夥三人以上而犯之者。
五、乘火災、水災或其他災害之際而犯之者。
六、在車站或埠頭而犯之者。
前項之未遂犯罰之。


司法院資訊處製作；財團法人民間司法改革基金會備份。
